【裁判字號】    94,易,1705
【裁判日期】    950428
【裁判案由】    毒品危害防制條例
【裁判全文】
臺灣板橋地方法院刑事判決              94年度易字第1705號
公  訴  人  臺灣板橋地方法院檢察署檢察官
被      告  甲○○
上列被告因違反毒品危害防制條例案件，經檢察官提起公訴（94
年度毒偵字第5073號），經本院訊問被告為有罪陳述後，改依簡
式審判程序審理，並判決如下：
    主  文
甲○○連續施用第二級毒品，累犯，處有期徒刑玖月。
    事  實
一、甲○○有多次違反毒品危害防制條例之前科，於民國89年間
    即因施用毒品案件，經本院以89年度毒聲字第5005號裁定觀
    察勒戒，經認無繼續施用傾向，而由台灣板橋地方法院檢察
    署檢察官以89年度毒偵字第5711號為不起訴處分確定；嗣於
    90年5 月間再因施用毒品案件，經本院以90年度毒聲字第20
    43號裁定觀察勒戒，因認無繼續施用傾向，而由台灣板橋地
    方法院檢察署檢察官以90年度毒偵字第2177號為不起訴處分
    確定；旋於90年8 月間又因施用毒品案件，經本院以90年度
    毒聲字第3782號裁定強制戒治，且所涉刑案部分，則由本院
    以90年度板簡字第1715號判處有期徒刑4 月，如易科罰金以
    銀圓300 元折算1 日確定，上開戒治部分，經本院以91年度
    毒聲字第2073號裁定停止戒治，所餘戒治期間付保護管束，
    於91年8 月21日出所付保護管束，並於91年10月16日視為執
    行完畢，刑案部分則於91年10月29日易科罰金執行完畢；詎
    於91年11月間，再因施用毒品案件經本院以92年度易字第2
    號判處有期徒刑6 月，如易科罰金以銀圓300 元折算1 日確
    定，於92年10月31日易科罰金執行完畢。
二、詎甲○○仍不知悔改，明知安非他命係毒品危害防制條例第
    2 條第2 項第2 款所定之第二級毒品，依法不得施用、持有
    ，竟基於施用第二級毒品安非他命之概括犯意，自94年8 月
    間某日起至同年9 月4 日某時，在其台北縣土城市○○街19
    巷6 號2 樓住處，施用第二級毒品安非他命多次，嗣為警於
    同年9 月5 日20時許，在上址當場查獲，並扣得安非他命吸
    食器1 個及含有難以析離之安非他命成分之殘渣袋1 個。經
    警於該日晚間21時15分許採取甲○○尿液送驗結果，呈安非
    他命陽性反應，而悉上情。
三、案經台北縣政府警察局板橋分局報告台灣板橋地方法院檢察
    署檢察官偵查起訴。
    理  由
一、訊據被告甲○○於本院審理中對上開事實坦承不諱，而其於
    94年9 月5 日晚間21時15分許為警採集之尿液檢體（編號：
    A409001 號），經送台灣檢驗科技股份有限公司檢驗結果，
    呈安非他命陽性反應乙節，有姓名對照表、該公司94年9 月
    20日濫用藥物尿液檢驗報告各1 件（見94年度毒偵字第5073
    號偵查卷第18、44頁）為憑。足認被告前揭自白與事實相符
    ，堪予採信。次查，被告前於90年8 月間因施用毒品案件，
    經本院以90年度毒聲字第3782號裁定強制戒治，嗣經本院以
    91年度毒聲字第2073號裁定停止戒治，所餘戒治期間付保護
    管束，於91年8 月21日出所付保護管束，並於91年10月16日
    視為執行完畢等情，有台灣高等法院被告前案紀錄表及刑案
    資料查註紀錄表各1 件在卷可稽。本件事證明確，被告犯行
    堪以認定。
二、按安非他命屬毒品危害防制條例第2 條第2 項第2 款所列之
    第二級毒品，核被告甲○○所為，係犯毒品危害防制條例第
    10條第2 項之施用第二級毒品罪。其施用前後持有安非他命
    之低度行為，為施用之高度行為所吸收，不另論罪。被告多
    次施用毒品犯行，時間緊接，且所犯又為構成要件相同之罪
    ，顯係基於概括犯意為之，為連續犯，應論以一罪，並加重
    其刑。再被告有如事實欄所載之前科及刑之執行情形，有台
    灣高等法院被告全國前案紀錄表一件在卷可查，被告於有期
    徒刑執行完畢後，5 年以內再犯本件有期徒刑以上之罪，為
    累犯，應依刑法第47條之規定，遞予加重其刑。本院審酌被
    告曾因施用毒品經裁定強制戒治執行完畢，復先後二次因施
    用毒品案件各經本院判處有期徒刑4 月、?月確定，並均執
    行完畢，竟再為本件犯行，顯見未知戒除毒癮，意志力薄弱
    ，復無悔改之意，並考量施用毒品乃自戕行為，所生危害非
    鉅，及坦承犯行，犯後態度尚稱良好等一切情狀，量處如主
    文所示之刑。
三、末按「除被告所犯為死刑、無期徒刑、最輕本刑為三年以上
    有期徒刑之罪或高等法院管轄第一審案件者外，於前條第一
    項程序進行中，被告先就被訴事實為有罪之陳述時，審判長
    得告知被告簡式審判程序之旨，並聽取當事人、代理人、辯
    護人及輔佐人之意見後，裁定進行簡式審判程序」，刑事訴
    訟法第273 條之1 定有明文。查本件被告涉犯之毒品危害防
    制條例第10條第2 項之施用第二級毒品罪，法定本刑並非最
    輕本刑為3 年以上有期徒刑之罪，且被告於本院準備程序期
    日中已就被訴事實為有罪之陳述，經告知被告簡式審判程序
    之旨後，被告及公訴人對於本件改依簡式審判程序審理亦均
    表示無意見，是本院即依前揭刑事訴訟法規定，裁定本件進
    行簡式審判程序，附此敘明。
據上論斷，應依刑事訴訟法第273 條之1 第1 項、第299 條第1
項前段，毒品危害防制條例第10條第2 項，刑法第11條前段、第
56條、第47條，判決如主文。
本案經檢察官魏正杰到庭執行職務。
中    華    民    國    95    年    4     月    28    日
                  刑事第十五庭  法  官  汪怡君
上列正本證明與原本無異。
如不服本判決，應於送達後十日內向本院提出上訴狀。
                                書記官  李郁禎
中    華    民    國    95    年    4     月    28    日
附錄本案論罪科刑法條全文：
毒品危害防制條例第10條
施用第一級毒品者，處六月以上五年以下有期徒刑。
施用第二級毒品者，處三年以下有期徒刑。


司法院資訊處製作；財團法人民間司法改革基金會備份。
